臺灣高等法院刑事判決　　　　　　　　99年度金上訴字第49號
上　訴　人　臺灣台北地方法院檢察署檢察官
上　訴　人
即　被　告　葉家豪
選任辯護人　鄧敏雄　律師
上　訴　人
即　被　告　許智清
選任辯護人　林于樁　律師
上列上訴人等因被告洗錢防制法等案件，不服臺灣臺北地方法院
99 年度金訴字第23號，中華民國99年8月30日第一審判決（起訴
案號：臺灣臺北地方法院檢察署98年度偵字第27136 號、99年度
偵字第3084、3375、3376號），提起上訴，本院判決如下：
    主  文
原判決撤銷。
葉家豪共同行使偽造私文書，足以生損害於他人，處有期徒刑壹
年，偽造「Alex」署押參枚沒收；又共同行使偽造私文書，足以
生損害於他人，處有期徒刑壹年貳月，偽造「Alex」署押參枚沒
收；又共同行使偽造私文書，足以生損害於他人，處有期徒刑貳
年，偽造「Dean Lin」署押壹枚、偽造「Alex」署押柒枚均沒收
；又共同行使偽造私文書，足以生損害於他人，處有期徒刑貳年
陸月，偽造「Chris 」署押玖枚沒收；又犯洗錢防制法第十一條
第一項之洗錢罪，處有期徒刑壹年；應執行有期徒刑伍年陸月，
偽造「Alex」署押拾參枚、「Dean Lin」署押壹枚、「Chris」
署押玖枚均沒收。
許智清共同行使偽造私文書，足以生損害於他人，處有期徒刑拾
月，偽造「Alex」署押參枚沒收；又共同行使偽造私文書，足以
生損害於他人，處有期徒刑壹年，偽造「Alex」署押參枚沒收；
又共同行使偽造私文書，足以生損害於他人，處有期徒刑壹年陸
月，偽造「Dean Lin」署押壹枚、偽造「Alex」署押柒枚均沒收
；又共同行使偽造私文書，足以生損害於他人，處有期徒刑壹年
捌月，偽造「Chris 」署押玖枚沒收；應執行有期徒刑參年陸月
，偽造「Alex」署押拾參枚、「Dean Lin」署押壹枚、「Chris
」署押玖枚均沒收。
    事  實
一、葉家豪、許智清分為極能科技股份有限公司（址設臺北市松
    山區○○○路○段346號8樓之5 ，下稱極能公司）之實際負
    責人與登記負責人（原登記負責人為葉家豪之姐葉幸眉）；
    葉家豪與許智清係透過網路聯繫之好友，葉家豪因需款孔急
    且熟知詐騙技倆，許智清認為一生只要賺得新台幣（下同）
    1500萬元至2000萬元之譜，縱使要承擔民刑事責任，仍屬有
    利可圖而願為之。二人約定由葉家豪出面實行詐騙行為，詐
    得款項須分半額給許智清，出事後由許智清承擔民刑事責任
    ，乃共同基於行使偽造私文書、製作不實會計憑證、意圖為
    自己不法所有以詐術使人交付財物之犯意聯絡，明知極能公
    司並無管道代銷聞名國際之韓國LG公司（下稱韓商LG公司）
    液晶面板，利用民國98年度第2、3季期間，全球液晶面板短
    缺，業界對液晶面板需求甚殷之機會，由許智清自98年4 月
    起擔任極能公司登記負責人，透過代辦業者申請設立塞席爾
    商STITECH TECHNOLOGYINC公司（下稱STITECH公司，中文譯
    名為：極能公司）及塞席爾商LG DISPLAYCO., LTD（與知名
    面板企業韓商LG公司名稱部分相同，下稱偽LG公司）兩家境
    外公司，用以讓客戶混淆誤以為係與外國廠商交易，或是在
    文件上具名「LG DISPLAYCO.,LTD 」之名稱，而省略「塞席
    爾商」之部分，使客戶誤以為係韓商LG公司，且由許智清於
    98年6月26日向臺北富邦商業銀行安和分行申請0000000000
    00號、STITECH公司之OBU外幣帳戶（下稱臺北富邦銀行極能
    外幣帳戶）及其個人帳號000000000000號帳戶（下稱臺北富
    邦銀行許智清帳戶），葉家豪、許智清並於98年7月2日共同
    前往香港，以偽「LG DISPLAY CO., LTD 」公司之名義，向
    香港上海匯豐銀行申請000000000000號帳戶（下稱香港匯豐
    銀行偽LG帳戶）。葉家豪乃假冒「許英傑」、「Alex」之名
    義，向員工及仲介釋出有管道取得韓商LG公司液晶面板（下
    稱LG面板）供出售之消息，待有意廠商詢價，即對之佯稱極
    能公司有各種規格之LG面板可供出貨，惟須先支付貨款3 成
    之訂金等語，而以此方式，先後四次共同為下列詐欺取財等
    行為（如附表一：詐騙達輝公司、MTV 公司、廈華公司、納
    洋公司之交易明細表）：（以下款項未註明幣別者，即為新
    台幣）
（一）於98年6 月26日許，由不知情之劉偉傑居中介紹，向達輝
      國際股份有限公司（下稱達輝公司）佯稱極能公司有液晶
      面板可供出貨，製作如附表一編號01交易文件欄所示1 估
      價單、2買賣合約之不實會計憑證，及於1估價單上，由葉
      家豪指示不知情之員工林凱立代筆偽造「Alex」之署押3
      枚，以此偽造不實估價單，送予達輝公司而行使之，足以
      生損害於「Alex」及達輝公司。致達輝公司陷於錯誤而支
      付定金，於98年6 月29日匯出定金美金30,000元至臺北富
      邦銀行極能外幣帳戶。
（二）於98年6 月30日許，由不知情之劉偉傑居中介紹，向馬來
      西亞商MTV DIGITAL TECHNOLOGY SDN. BHD.公司（下稱MT
      V 公司）佯稱極能公司有液晶面板可供出貨，製作如附表
      一編號02交易文件欄1估價單、2買賣合約所示之不實會計
      憑證，及於估價單上，由葉家豪指示不知情之員工林凱立
      代筆偽造「Alex」之署押3枚偽製不實估價單，送予MTV公
      司而行使之，足以生損害於「Alex」及MTV公司。致MTV公
      司陷於錯誤而支付定金，於98年6月30日匯出美金21,000
      元、7月1日匯出美金24,000元（合計美金45,000元）至臺
      北富邦銀行極能外幣帳戶。
（三）於98年6 月19日許，由不知情之劉偉傑居中介紹，向中國
      商廈門華僑電子股份有限公司（下稱廈華公司）佯稱極能
      公司有液晶面板可供出貨，製作如附表一編號03交易文件
      欄所示1買賣合約、2訂單、3 估價單之不實會計憑證，復
      於訂單、估價單上，由葉家豪指示不知情之員工林凱立代
      筆偽造「Dean Lin」之署押1 枚於訂單上、「Alex」之署
      押7 枚於估價單上，送予廈華公司而行使之，足以生損害
      於「Dean Lin」、「Alex」及廈華公司。致廈華公司陷於
      錯誤而支付定金，於98年7月6日匯出美金605,832 元至臺
      北富邦銀行極能外幣帳戶。
（四）於98年6 月底許，由不知情之吳哲昇、許仁澤介紹，向香
      港納洋貿易有限公司（下稱納洋公司）佯稱極能公司與韓
      商LG公司之高層關係良好，可透過極能公司直接向韓商LG
      公司下單購得該廠液晶面板，惟須先支付貨款3 成訂金云
      云，葉家豪並於98年7月6日指示不知情員工林凱立製作「
      LG DISPLAY CO.,LTD」公司名稱之匯款通知書，及如附表
      一編號04交易文件欄所示1、2之不實會計憑證，及買賣合
      約2紙、預式發票7紙（文件中均省略"塞席爾商"），由葉
      家豪指示不知情員工林凱立於上開文件代筆偽造「Chris
      」之署押9 枚，再提供名稱為「LG DISPLAY CO.,LTD」名
      義之香港上海匯豐銀行偽LG帳戶資料送給納洋公司以資取
      信而行使之，足以生損害於「Chris 」及納洋公司，致納
      洋公司承辦人員誤以為確與韓商LG公司訂約購買液晶面板
      ，而於98年7月15日匯款美金579,000元、於同月20日匯款
      美金150,000元、於同月22日匯款美金21,000元及60,000
      元，共計美金810,000元至香港上海匯豐銀行偽LG 帳戶內
      。
（五）葉家豪、許智清先後4次詐騙得款合計美金1,490,832元（
      以98年7月15日當時匯率約為32.62:1計算，折合約48,630
      ,939元），旋(1)將達輝公司、MTV 公司、廈華公司匯入臺
      北富邦銀行極能外幣帳戶之款項合計美金680,832 元：
      匯出美金280,600 元至臺北富邦銀行許智清帳戶：包括：
      98年7 月13日匯入美金164,000元，及98年7月20日匯入美
      金116,600元；於98年7月20日匯出美金400,050 元至香
      港匯豐銀行偽LG帳戶。(2)許智清再於98年7 月23日前往香
      港，並自香港匯豐銀行偽LG帳戶匯出美金370,000元（以7
      月23日當時匯率約為32.445:1計算，折合約12,004,650元
      ）至日本ASOPICS CORPORATION 公司（乃葉家豪及其姊葉
      幸眉先前共同經營極能公司時，積欠該日商公司債務為清
      償而匯款，此涉犯詐欺罪嫌部分業經臺灣士林地方法院檢
      察署檢察官於99年2月22日以98年度偵字第12229號為不起
      訴處分確定）（此香港匯豐銀行偽LG帳戶尚餘美金30,050
      元）(3)再將納洋公司匯入香港上海匯豐銀行偽LG帳戶款項
      美金810,000 元，以及前述香港匯豐銀行偽LG帳戶所餘美
      金30,050元（2筆合計為美金840,050元），再陸續匯回美
      金839,665 元至臺北富邦銀行極能外幣帳戶內，包括：98
      年7月22日匯出美金1,000元、98年7 月23日匯出美金138,
      895元、98年7月30日匯出美金60,000元、98年8月6日匯出
      美金599,970元、98年8月11日匯出美金39,800元（以上合
      計為美金839,665 元）。(4)葉家豪再自臺北富邦銀行極能
      外幣帳戶匯款予許智清（除之前(1)於98年7 月13日、20
      日共匯入臺北富邦銀行許智清帳戶美金280,600 元外）包
      括於98年7月27日匯出美金139,860元、98年8月5日匯
      出美金609,900元，均匯入清臺北富邦銀行許智清帳戶（
      台北富邦銀行極能外幣帳戶之前匯入美金839,465 元，此
      匯出749,760元，帳戶內尚餘美金89,705 元）。(5)再由葉
      家豪陪同許智清，先後前往台北富邦銀行營業部、安和分
      行、汐止分行提款領現，於98年7月14日提領540萬元（
      按即98年7月13日匯入美金164,000元後提領）、98年7
      月20日提領382萬元（按即98年7月20日匯入美金116,600
      元後提領）、98年7月28日提領現金458萬元（按即98年
      7月27日匯入美金139,860元後提領）、98年8 月10日提
      領現金1990萬元（按即98年8月5日匯入美金609,900 元後
      提領，葉家豪於98年8 月11日指示其不知情之姊葉幸眉將
      144萬元清償其玉山銀行債務），此部分共計提領現金337
      0萬元，由許智清分得16,800,000元，餘由葉家豪分得（
      詳如附表二：詐騙達輝公司、MTV 公司、廈華公司、納洋
      公司之資金流向表，本件共計詐得48,630,939元）。嗣葉
      家豪於98年10月9 日上網聯絡許智清簽立自白書之事，翌
      日約見許智清簽立自白書承擔刑事罪責，及同意再交付許
      智清200萬元，即各自逃逸。許智清於98年12月1日警員傳
      喚詢問，提出葉家豪身分證影本，在檢察官傳喚訊問時，
      供出冒名為「許英傑」之葉家豪。
二、葉家豪自98年7 月底起因故拖延交貨，陸續遭達輝公司等起
    疑係詐騙，於98年8月3日復接獲廈華公司正式通知要求立即
    退還全數訂金，乃積極處分所得而與許智清再前往香港，於
    98年8月5日自香港匯豐銀行偽LG帳戶匯款美金599,970 元至
    臺北富邦銀行極能外幣帳戶；且因於98年8月10日上午9、10
    時許，在極能公司上址遇警方盤查身分，假借未帶個人證件
    ，並拒絕透露真實身分，趁隙逃逸，因見詐欺犯行業已暴露
    ，真實身分將遭追查，即於同日上午10時45分、11時許，聯
    絡許智清會同提領上開臺北富邦銀行許智清帳戶內最後剩餘
    之款項1990萬元（本件共計詐得48,630,939元，扣除許智清
    所分得1680萬元，及於98年10月10日簽立自白書時，要求葉
    家豪再交付200 萬元，共分得1880萬元，餘係葉家豪所取得
    ）。葉家豪明知如將犯罪所得存入他人帳戶，將增加追償之
    困難度，且利於隱匿自己犯罪所得，如係無親屬關係之他人
    帳戶，犯罪所得極難查悉，且明知金融機構對於達50萬元以
    上之現金交易，應依據「金融機構對達一定金額以上通貨交
    易及疑似洗錢交易申報辦法」向法務部調查局辦理大額通貨
    交易申報，並應依規定要求交易人提供身分證明文件確認身
    分，記錄交易人相關資料。然為積極處理犯罪所得，基於掩
    飾及隱匿因自己重大犯罪所得財物之洗錢犯意，如附表三編
    號1所示，於98年8月6日將已詐騙得手之現金300萬元交付其
    不知情之姊葉幸眉，告稱係經營公司獲利，囑咐存入葉幸眉
    前於97年6 月間即向不知情之友人周獻祈商借之永豐商業銀
    行西松分行00000000000000號帳戶（下稱永豐銀行周獻祈帳
    戶，葉幸眉於97年6 月間已商借使用）內保管；及後知已被
    查緝，再將所有詐得之現金餘款1488萬元，交付其姊葉幸眉
    ，指示以50萬元以下現金零存方式存入，葉幸眉因罹患憂鬱
    症，故均委由同為不知情之周獻祈陸續自98年8 月11日起至
    99年1 月12日止，接續31次於附表三所示之時日，將附表三
    編號2 至32所示各筆金錢數額之現金存入永豐銀行周獻祈帳
    戶內保管，而以此方式阻撓對其詐欺犯罪所得之金錢來源追
    查或處罰。
三、嗣自98年7月底、8月初起，達輝公司、MTV 公司、廈華公司
    、納洋公司見極能公司一再拖延交貨期限，且葉家豪亦避不
    見面而查覺情況有異，先後提起告訴、告發，始查悉上情。
    經查明上開詐欺犯罪所得流向後，臺灣臺北地方法院檢察署
    檢察官於99年5 月24日傳喚葉幸眉詢問案情，葉幸眉坦認葉
    家豪所交付之現金700 萬元有自周獻祈帳戶領回放在家裡，
    經葉幸眉偕警至住處取回葉家豪之重大犯罪所得700 萬元扣
    案。並於99年5 月27日自臺北富邦銀行安和分行處，扣得臺
    北富邦銀行極能外幣帳戶內美金89,793.65 元，及臺北富邦
    銀行許智清帳戶內55,693元。
四、案經香港商納洋貿易有限公司委由告訴代理人余淑杏律師、
    莊佳樺律師、余政勳律師；中國商廈門華僑電子股份有限公
    司委由告訴代理人許懷儷律師、鄭渼蓁律師、高志明律師；
    達輝國際股份有限公司委由告訴代理人郭瑋萍律師；馬來西
    亞商MTV DIGITAL TECHNOLOGY SDN. BHD.公司委由告訴代理
    人郭瑋萍律師告訴及臺北市政府警察局松山分局、大安分局
    、信義分局報告臺灣臺北地方法院檢察署檢察官偵查起訴。
    理    由
壹、證據能力部分：
一、共同被告葉家豪於99年3月8日檢察事務官詢問時之供述（見
    99年度偵字第3375號卷第92至94頁），就認定被告許智清犯
    罪事實，有證據能力：
    按被告以外之人於檢察事務官、司法警察官或司法警察調查
    中所為之陳述，與審判中不符時，其先前之陳述具有較可信
    之特別情況，且為證明犯罪事實存否所必要者，得為證據，
    刑事訴訟法第159條之2定有明文。又依大法官會議釋字第58
    2 號解釋意旨，共同被告於被告案件中係屬證人，法院應踐
    行人證之法定調查程序，始具有證據能力；而共同被告於被
    告案件之警詢、偵查中陳述，因被告無從為詰問，而有礙被
    告之對質詰問權，應無證據能力。再法院就被告之案件對其
    他共同被告或與被告有共犯關係之人調查，均應依人證之調
    查程序傳喚該共同被告或共犯到場，命其立於證人之地位而
    為陳述，並通知被告，使被告有與之對質及詰問其現在與先
    前陳述之瑕疵的機會，以確保其對質詰問權，並藉以發現實
    體真實（最高法院94年度臺上字第1776號判決意旨參照）。
    依上開大法官會議解釋及最高法院判決意旨，法院如於共同
    被告以證人身分到庭陳述，訊問被告對共同被告之審判外陳
    述有何意見，並准許被告對於共同被告當庭及先前陳述進行
    詰問，即已賦予被告對於共同被告對質詰問機會，此時共同
    被告於審判外陳述之瑕疵，應已治癒，而具有證據能力。查
    證人即共同被告葉家豪於99年3月8日檢察事務官詢問時所為
    之供述，雖屬被告許智清以外之人於審判外之陳述，惟共同
    被告葉家豪業於本院以證人身分出庭作證（見本院卷(二)第24
    0頁背面至241頁、第275 頁），由被告許智清及其辯護人依
    法進行交互詰問，已依法確實保障被告許智清之對質詰問權
    。而共同被告葉家豪於檢察事務官詢問時及本院審理時之證
    述關於許智清涉案程度及分得詐騙款項若干有前後陳述不符
    之情形，本院審酌共同被告葉家豪於法院審理時，均未提及
    於檢察事務官詢問時有遭受不法取供之事實，且有辯護人在
    場，復斟酌其於檢察事務官詢問時之證述距案發日較近，當
    時記憶自較深刻，可立即反應所知，不致因時隔日久而遺忘
    案情；且較無來自被告許智清或其他成員同庭在場之壓力而
    出於虛偽不實之指證，或事後串謀而故為迴護被告之機會，
    是證人即共同被告葉家豪於檢察事務官詢問時本於被告身分
    所供，客觀上應具有較可信之特別情況，且亦為證明犯罪事
    實存否所必要，依上揭規定，其於檢察事務官詢問時之供述
    ，自有證據能力。
二、共同被告葉家豪於檢察官訊問時之供述，就認定被告許智清
    犯罪事實，有證據能力：
    被告以外之人於偵查中向檢察官所為之陳述，依刑事訴訟法
    第159條之1第2 項之規定，除顯有不可信之情況者，排除其
    得為證據外，原則上為有證據能力之傳聞證據，得為證據之
    使用；而被告以外之人，除共犯、被害人、告訴人、告發人
    及證人等外，尚包括共同被告。偵查中檢察官訊問被告以外
    之共同被告，該共同被告所為之陳述，就屬於自己犯罪部分
    ，乃被告之自白範疇；涉及其他共同被告犯罪事實者，則屬
    傳聞供述。檢察官以被告身分傳喚到庭為訊問時，其身分既
    非證人，即無「依法應具結」問題，縱未命其具結，而訊問
    有關其他共同被告之犯罪事實，純屬檢察官調查證據職權之
    適法行使，當無違法可言，此以共同被告身分於偵查中向檢
    察官所為之陳述，與檢察官以證人身分傳訊並已依法令其具
    結者，同屬傳聞證據。此項傳聞證據證據能力之有無，應依
    刑事訴訟法第159條之1第2 項之規定為斷。又被告或其辯護
    人於審判程序中，除已明示捨棄對共同被告之反對詰問權，
    或未聲請傳喚共同被告到庭對質、詰問，可認其已捨棄對共
    同被告之反對詰問權，或該共同被告客觀上不能受詰問者外
    ，如聲請該共同被告到庭詰問對質，仍應依法傳喚到庭依法
    具結，踐行詰問程序，使被告或其辯護人針對該共同被告於
    偵查中向檢察官所為之陳述，有行使反對詰問權之機會。否
    則該審判外於偵查中以被告或證人身分向檢察官所為具有證
    據能力之陳述，雖屬傳聞證據之例外，仍屬未經合法調查之
    證據，不得作為認定犯罪事實之判斷依據（最高法院98年度
    台上字第984號、97年度台上字第6665 號、96年度台上字第
    3922號判決參照）。經查，共同被告葉家豪於檢察官訊問時
    非以證人身分應訊，且除關於自己部分之陳述外，就有關於
    被告許智清部分之陳述，均係由檢察官依調查證據職權之適
    法行使，復無其他事證足資認定其於檢察官訊問時有受違法
    取供情事，被告許智清及其辯護人亦釋明有何不可信之情況
    ，且被告葉家豪於本院已以證人身分行交互詰問，是上開共
    同被告葉家豪於檢察官所為之供述均有證據能力。被告許智
    清及其辯護人僅泛謂共同被告葉家豪於檢察官訊問時之陳述
    ，係被告以外之人於審判外之陳述，沒有證據能力云云，顯
    無可取。
三、被告葉家豪於原審審判時以被告身分所為之供述，就認定被
    告許智清犯罪事實，有證據能力：
    刑事訴訟法第158條之3規定：「證人、鑑定人依法應具結而
    未具結者，其證言或鑑定意見，不得作為證據。」所謂「依
    法應具結而未具結者」，係指檢察官或法官依刑事訴訟法第
    175 條之規定，以證人身分傳喚被告以外之人（證人、告發
    人、告訴人、被害人、共犯或共同被告）到庭作證，或雖非
    以證人身分傳喚到庭，而於訊問調查過程中，轉換為證人身
    分為調查時，此時其供述之身分為證人，則檢察官、法官自
    應依本法第186 條有關具結之規定，命證人供前或供後具結
    ，其陳述始符合第158條之3之規定，而有證據能力。若檢察
    官或法官非以證人身分傳喚，而以共犯、共同被告身分傳喚
    到庭為訊問時，其身分既非證人，即與「依法應具結」之要
    件不合，縱未命其具結，純屬檢察官或法官調查證據職權之
    適法行使，當無違法可言。又前揭非以證人之身分在審判中
    之陳述筆錄，倘該被告以外之人已經法院以證人身分傳喚到
    庭並經具結作證，且由被告為反對詰問，或有前揭傳喚不能
    或詰問不能之情形外，該未經具結之陳述筆錄因屬審判上之
    陳述，自有證據能力。不能因陳述人未經具結，即一律適用
    本法第158條之3之規定，排除其證據能力。經查，被告葉家
    豪於原審審判時係以被告身分到庭接受訊問，且其身分既非
    證人，即與「依法應具結」之要件不合，縱未命其具結，純
    屬法院調查證據職權之適法行使，揆諸上開說明，本屬有證
    據能力之證據。又被告葉家豪非以證人之身分在原審審判時
    之供述，嗣於本院以證人身分到庭並經具結作證，且由被告
    許智清及其辯護人為反對詰問，被告葉家豪於原審未經具結
    之供述因屬審判上之陳述，自有證據能力。被告許智清及其
    辯護人僅泛謂共同被告葉家豪於原審審判時之陳述，未依法
    定程序具結，並接受被告許智清之詰問，沒有證據能力云云
    ，無可採取。
四、本判決所引用之卷內其他卷證資料（包含人證與文書證據、
    物證等），並無證據證明係公務員違背法定程序所取得，且
    檢察官、被告葉家豪、許智清及其等辯護人於本院準備程序
    及審判期日時均表示無意見而不予爭執（見本院卷第113 頁
    背面至第115 背面），且迄至言詞辯論終結前，亦未聲明異
    議。本院審酌相關證人之陳述及證據資料作成時之情況，核
    無違法取證或證明力明顯過低之瑕疵，認以之作為證據為適
    當，前述證人於審判外之陳述及相關證據資料，依刑事訴訟
    法第159條之5之規定，均有證據能力。
貳、實體部分：
一、上開犯罪事實，業據被告葉家豪坦承不諱（見本院卷(二)第31
    6 頁背面），訊據被告許智清供承有同意擔任極能公司之名
    義負責人，但否認有公訴意旨所指共同詐欺、偽造私文書及
    製作不實會計憑證之行為，辯稱：伊係被葉家豪矇騙，當初
    只同意擔任極能公司名義上負責人，公司事務都是被告葉家
    豪出面處理，伊事先不知道被告葉家豪行使偽造私文書、製
    作不實會計憑證及詐欺。之前約好伊擔任負責人，每個月領
    2萬元乾薪，8個月共16萬元，加計98年10月5 日領50萬元，
    98年10月10日簽自白書前領40萬元，伊共取得106 萬元云云
    。
二、經查，本案詐欺得款總額為美金149萬元，折合48,630,939
    元，扣除被告許智清分得為1880萬元，餘由被告葉家豪分得
    29,830,939元。茲列述理由如后：
（一）被告許智清共同詐欺、行使偽造私文書及製作不實會計憑
      證之事實，業據共犯即被告葉家豪(甲)於98年3月8日檢察事
      務官詢問時供述：伊與許智清是在網路上認識2、3年之朋
      友，大約在98年年初，伊跟他在網路上聊到如何賺大錢，
      伊提到很多社會詐欺案件，可以拿到很多錢，他說如果能
      拿到1500至2000萬元，這輩子就過關了；伊以前作過面板
      生意，只擔心負法律責任，由伊出面操作，當時許智清答
      應由他當負責人，負所有民刑事責任，由伊出面操作，但
      擔心被抓，所以才在公司化名「許英傑」，整個過程許智
      清只有掛名，但他有跟伊一起去開戶，廠商方面是由伊去
      接洽；至於許智清出具自白書就是按照我們當初講好的，
      由他來扛責任，98年8 月10日去臺北富邦銀行許智清帳戶
      領了1990萬元，伊就要與他脫離關係；後來許智清在98年
      8月底、9月初說要去美國遊學，伊覺得他可能想要落跑，
      10月初某日他說收到大安分局傳票，我們約在淡水竹圍85
      度c 咖啡店，許智清說將在98年10月18日去美國，擔心被
      限制出境，但他又說要去美國取得公民身分不再回來，所
      以98年10月9 日在線上請他簽自白書，他在線上問伊可否
      再給他200 萬元安家費。伊就打好自白書，在10月10日在
      許智清家附近拿給他簽名，並給他200 萬元，他還有說什
      麼想簽的趕快拿出來，以免他去美國要用寄的。我們一開
      始就約好分一半，並沒有答應每個月報酬。因為是由伊操
      作，由伊決定轉帳金額及時間，但因為國際匯兌需要傳真
      ，當時許智清保管存摺，伊保管印章，且香港匯豐銀行偽
      LG帳戶規定須本人親匯，所以都是由我們2 人同去香港處
      理；當時外國公司是由動點代辦公司代辦設立外國公司，
      一次辦了STITECH 公司（即塞席爾群島極能公司）及偽LG
      公司，後來再一起去香港匯豐銀行開立偽LG公司帳戶，去
      香港辦帳戶時，動點香港分公司亦派人協助，再回臺灣以
      STITECH 公司向臺灣富邦銀行開立極能公司外幣帳戶，許
      智清所書立自白書說還有剩美金9 萬元，是在臺北富邦銀
      行極能外幣帳戶內。另外，許智清自白書說各分得2200萬
      元，是我剩下的錢都轉到臺北富邦銀行許智清帳戶，我們
      一共領4次，前3次的錢都是許智清領走，記得他是在任職
      的宏碁公司附近汐止分行領的，最後一次本來要在仁愛分
      行領，但該行說不夠，要我們去營業部領，如果許智清沒
      領走這些錢，他怎麼願意簽自白書給伊，說他願意承擔一
      切責任，如果他每月只拿2 萬元，怎麼可能簽這種自白書
      ，且去領錢提款，都由他寫，他怎麼可能不知道，所以他
      才願意簽自白書，許智清確實沒簽過買賣合約書及預開發
      票，有關「CHRIS」、「ALEX 」之署押是伊簽的（見99年
      度偵字第3375號卷(一)第92至94頁）；(乙)於檢察官訊問時證
      稱：98年8月6日向臺北富邦銀行提領美金609,900 元，及
      外匯收支或交易申報書是伊填寫書面並蓋印，傳真給銀行
      交易，由銀行轉成台幣，再轉入該行許智清帳戶，被告許
      智清持存摺、伊帶印章會合他去提領，伊與許智清一起出
      國2次，98年7月2 日同去香港開立公司銀行帳戶，在香港
      匯豐銀行開立偽LG公司帳戶及許智清個人帳戶，去香港辦
      帳戶時，8月5日是去把錢匯回臺灣，需要許智清本人去，
      但8月5日之前，香港匯豐銀行偽LG公司帳戶也有款項匯入
      同銀行許智清個人帳戶，是金額不大才行，有一定限制，
      香港匯豐銀行偽LG公司帳戶匯款到臺北富邦銀行極能帳戶
      ，只有2 種方法，一是本人親自去香港匯款進來，另者是
      用電腦操作，但要金額不大才可行，伊記得其中從香港匯
      豐銀行偽LG公司帳戶於98年7月22日匯入之款項美金1000
      元、7月30日匯美金6萬元到極能帳戶即是；至於98年6 月
      26日許智清要開立臺北富邦銀行外幣帳戶，是因為這樣才
      能將款項換成台幣領出來，許智清當時知道即將與廈華、
      達輝及MTV等3家公司訂約，上開帳戶之存摺及提款卡在許
      智清那邊，印章在伊這邊；從臺北富邦銀行極能外幣帳戶
      匯到許智清個人帳戶這好幾筆匯款，模式都是一樣，只是
      有些單據是伊寫，有些單據是許智清寫，提款時許智清一
      定要到，所有提款他也都有到，而且都他出面提領，至於
      臺北富邦銀行小額個人提款，都是他個人提領，因為提款
      卡在他個人身上，他知道密碼，伊2 人之前有談過，所得
      均分，分完會有零頭幾萬元，那些就直接由他動用。另有
      關覃偉華的案件，伊到現在還搞不清楚，伊在庭上有說伊
      與許智清沒有債務糾紛，請庭上傳許智清，但許智清當時
      在海外，後來沒再傳伊，該案起訴書上寫覃偉華說台幣30
      00的事，伊想應該是指本案的錢，本案所有騙到錢是美金
      147 萬元，除了伊還給日商公司美金37萬元，及部分極能
      公司海外帳戶的錢（約美金萬元）外，餘就平分，第4 次
      提領1990萬元，伊拿走1000萬元，叫他寫自白書又拿了20
      0萬元（見99年度偵字第3375號卷(一)第111至115 頁）；伊
      真的不知道許智清把錢藏到哪裡去了，伊只知道他98年10
      月說要去美國，他做了什麼伊不知道，他說他可以去那邊
      開立美國帳戶，後續怎麼處理金錢伊不知道（見99年度偵
      字第3375號卷(一)第213頁）；及(丙)於100年1 月18日本院審
      理時證述：「我承認犯罪，上訴是希望可以從輕量刑，我
      總共騙得大概147萬或是148萬美金左右，之前有扣案的部
      分大概是台幣1000萬元，我賣房子部分是700 多萬元，賣
      屋700 多萬已經分配給被害人了，扣案的1000萬元是指有
      700萬元的現金，帳戶內還有大概快到9萬元美金，所以總
      數大概是1000萬元。其餘的錢我就是拿去還債還掉了，我
      之前有還一筆37萬美金給日商，這部分我在原審有提出資
      料，另外部分是跟許智清分掉了，我分給許智清4 次，第
      一次是540萬元，第二次是380萬元，第三次是458 萬元，
      第四次是1990萬元，我們事先說好是一人一半，我都是給
      許智清現金，那時候我們是一起去提領的，領出來就給他
      一半。（辯護人問：你剛才說事先跟許智清說好犯罪所得
      一人一半，什麼時候說的？）在變換公司負責人名義之前
      就講過了。（辯護人問：在什麼地點說的？）在MSN 上面
      說的。（辯護人問：你們當時對話的內容如何？）記憶不
      是很清楚，我們都隨便聊天，當時有說到可以弄到一筆錢
      ，就是跟剛才說的，可能是幾千萬元，可以分他一半，請
      他當負責人，願不願意。（辯護人問：許智清如何回答？
      ）他跟我說刑度上如果沒有很重的話，他一輩子賺不了這
      麼多錢，他願意做。（辯護人問：你們當時有無聊到行為
      如何分工？）當時說行為分工是所有的事情都是我去做，
      他去承擔刑事責任。（辯護人問：你們當時有無就騙人的
      手段，有無商量過？）有大致說一下，就是跟他說收取面
      板訂金。（辯護人問：要怎麼樣讓人家願意交付訂金？）
      我不懂這個意思。（辯護人問：你要怎麼騙人？）就是跟
      他提到設LG公司，大概就是這樣子，這樣對方就會相信。
      （辯護人問：你一共騙了幾家公司？）4 家。香港納洋公
      司，廈門華僑電子公司，馬來西亞MTV 公司，達輝公司。
      （辯護人問：你跟這幾家公司講說訂金是買賣價金的幾成
      ？）三成。（辯護人問：所有的假的買賣合約、發票是誰
      做的？）林凱立做的。林凱立是我僱用的業務。（辯護人
      問：是誰叫林凱立做假的買賣合約跟假的發票？）我叫他
      做的。（辯護人問：你叫林凱立做這些假的合約、假的發
      票，你有無跟許智清講過？）有。（辯護人問；你如何跟
      許智清說？）因為要用到公司的大、小章。我就跟他說公
      司上有需要用到章，蓋訂單、合約書等。（辯護人問：大
      、小章在誰的地方保管？）一開始大章在我這邊，小章在
      他身上。（辯護人問：後來你們在這四家公司各拿到多少
      錢？）如資料上所載。（辯護人問：你從這四家公司騙來
      的錢，你記不記得大概什麼時候領給許智清的，領了幾次
      ？金額跟剛才陳述的時候是否一樣？）如卷內資料所載，
      就領的次數、金額以及分給許智清金錢的總數我還需要時
      間思考。」等語，大致相吻，所證就被告2 人如何達成本
      案之犯意聯絡及行為分擔，因而前往香港開立外幣帳戶，
      及許智清第2 次前往香港辦理匯款時及代匯予日商公司37
      萬元美金時，已知被告葉家豪實行詐騙，將與達輝等3 家
      公司簽約，及詐騙得款後續自香港匯豐銀行轉匯至臺北富
      邦銀行許置智清帳戶，許智清仍予配合提領，且該4 筆款
      項，係其2 人共同前去提領，係二人平分，被告許智清簽
      自白書又拿200 萬元，估算被告許智清至少分得1880萬元
      （即1680+200=1880 萬元）。被告葉家豪雖供述本案詐得
      款項，應扣除日商匯款之美金37萬元，所餘始由2 人平分
      ，惟此為被告葉家豪之辯詞，縱使曾匯款予日商美金37萬
      元，但被告葉家豪已供承之前亦係詐騙該日商，當已詐得
      相當美金37萬元之現金，於本案自不得以扣除該匯款後之
      餘額3370萬元為詐款總額（並據此計算其2人之半額為168
      5萬元，而為有利被告2人之認定），致被告葉家豪從中獲
      有美金37萬元不予計入詐款總額之利益。是認本件詐款總
      額，葉家豪係分得29,830,939元（即48,630,939-18,800,
      000=29,830,939）。
（二）比對被告許智清供承確於98年10月9 日簽立自白書，其上
      載明：許智清自98年4月1日起擔任極能公司及境外公司之
      負責人，對外宣稱與韓商LG公司關係良好，可提供較好之
      價格予客戶，並指示委託葉家豪以許英傑之名代為傳遞此
      訊息及尋找客戶，且要求客戶必需預付百分之30訂金，針
      對上情，為免無辜之人受累，本人特以此自白書聲明(1)本
      人擔任極能公司及其境外公司負責人期間，所有大小事務
      及上述之事，皆為本人一手主導及策劃，公司相關人員（
      葉家豪、林凱立）只是聽命行事，執行公司業務，對於所
      有事務之真實性，並不知悉，倘若有任何不法情事，皆為
      本人所為，與其他人無關，所有法律相關責任皆由本人承
      擔。(2)客戶所預付款項皆已匯入公司所屬帳戶，且已全數
      轉入伊個人之台幣帳戶，資金沒有流向其他人，更沒有其
      他人從中獲取不當利益。(3)以上所述之事，本人在此保證
      絕對屬實，且出於個人自由意識，若有捏造及不實，願負
      最嚴厲之法律責任等文字，有該自白書一紙在卷可稽（見
      99年度偵字第3084號卷第63頁）。被告許智清既屬高職畢
      業，且任職於宏碁公司或相關事業達7、8年，其到庭陳述
      意識及表達能力清晰，與常人無異，焉不知簽立自白書之
      意涵？何況，該自白書所載意旨，與被告葉家豪於歷次指
      證2 人基於詐騙訂購面板業者預付之定金，由被告葉家豪
      負責操作實行詐騙技倆，被告許智清只要擔任極能公司名
      義負責人，而可坐擁詐款半額之分工情狀相吻，是被告葉
      家豪指稱被告許智清簽立自白書，即為分得提領款項半額
      之明證，衡以被告許智清家境非佳，竟於98年8 月底辭去
      宏碁公司職務，並於同年12月間前往美國滯留數周始返國
      ，若非因此獲得鉅款，焉得為之。被告葉家豪之指證核與
      事理相符，足以採取。被告許智清否認取得詐款，辯稱僅
      分得月薪每月2萬元，8次16萬元，及公司分紅90萬元，合
      計106 萬元云云，委不足取；此觀其於檢察事務官詢問時
      供述：98年7 月20日、27日臺北富邦銀行汐止分行監視攝
      影畫面拍到被告2 人一起去領錢，是被告葉家豪說這是貨
      款，因貨源很缺，需要付現才能買貨，所以叫我領錢出來
      給他，伊因為怕被告葉家豪捲款潛逃，才故意簽給他自白
      書及離職書，表面假裝順從他，使他沒心防，（問：既然
      這樣為何不報警？）伊怕報警打草驚蛇，怕他捲款潛逃，
      （問：98年10月9 日給已收到傳票，為何還要簽這些文件
      ，表示願意擔負責任？）因為葉家豪說要為伊請律師打官
      司擺平，並叫伊說這批貨被其他人拿走，伊覺不妥，所以
      出國避一陣子等語，又稱伊臺北富邦銀行個人帳戶4 次提
      現，都是伊去提領，提款條金額是伊寫，金額是葉家豪打
      電話跟伊講的，在汐止分行提領是因為離伊上班的地點較
      近，伊到98年9月底離職，在伊家搜到香港匯豐偽LG 帳戶
      、臺北富邦極能外幣帳戶及伊個人等3 個帳戶存摺，是被
      告葉家豪要換極能公司負責人，所以將上開存摺均交給伊
      ，之前印章是伊保管，有時葉家豪會借去一段時間，但伊
      寫自白書一毛錢也沒拿，伊學歷是高職學資訊，並在資訊
      公司做事7、8年，（問：以你的學歷，應該知道簽自白書
      的意義？）這份自白書我是給葉家豪的，他以許英傑名義
      做的事我不負責，伊簽這份是為了怕他跑走等語（見99年
      度偵字第3375號卷(一)第95至96頁），被告許智清供述有與
      被告葉家豪同往臺北富邦銀行汐止分行領錢，所提領者係
      臺北富邦銀行其個人帳戶，被告葉家豪說是貨款，要領錢
      出來交給葉家豪，但又稱因怕被告葉家豪捲款潛逃，才予
      配合，並謂簽給自白書及離職書，表面假裝順從，使之無
      心防備，但竟於簽立書面時未即報警逮捕，所為顯與常情
      相悖，不足採取。且關於被告許智清歷次供述其分得款項
      數額及原因：其於98年11月30日警詢時供稱：伊只有領了
      5次的月薪2萬元（見98年度偵字第3084號卷第55頁），於
      98年12月1 日檢察官訊問時證稱：伊同意擔任人頭，每月
      報酬2萬元，第1個月有收到錢，其他說要等到要變更負責
      人時再給伊，到八月時，被告葉家豪說要變更，有給伊8
      萬元，伊總共收到10萬元等語（見98年度他字第8428號卷
      第33頁背面、98年度偵字第27136 號卷第97頁背面），於
      99年4月20日檢察官訊問時供稱被告葉家豪每月只給伊2萬
      元，至臺北富邦伊個人帳戶提領得錢，他都沒有給伊一毛
      錢，伊有領帳戶內的一些零用錢，但寫自白書也沒給伊20
      0萬元（見99年度偵字第3375號卷(一)第118頁），於原審供
      稱領月薪16萬元，分一筆紅利50萬元，還拿一筆40萬元的
      出國基金給伊（見原審卷(一)第72頁）；於本院供稱伊後來
      拿到90萬元，這是所謂股東比例分紅，實際如何計算伊不
      知道，薪水的部分16萬元，共計106 萬元（見本院卷(一)第
      215 頁），又於本院供稱伊有幫葉家豪領錢，大概分到90
      萬元，乾薪的部分16萬元，共計106 萬元（見本院卷(二)第
      239頁背面），所稱究否分得106萬元、及其取得之原因等
      節，前後多有不符，自難採信。復查，被告許智清於檢察
      官訊問時證稱98年9 、10月間伊沒有叫覃偉華去向葉家豪
      要錢，是覃某自己的主意，因為葉家豪叫伊找人頭，所以
      覃偉華一開始就知道這事，他會來問一下，不是伊叫覃某
      去要錢，是覃某可能覺的葉家豪有錢，3000萬元錢的事是
      伊跟覃某講的，伊確實有在98年7月2日、7月23日及8月5
      日與葉家豪同去香港匯豐銀行辦開戶一次，及2 次把錢匯
      回臺灣，因為要本人出面，伊7 月23日去香港，知道當天
      有一筆錢匯回臺灣，又8月5日去香港，也知道當天有一筆
      美金60萬元的錢從匯豐偽LG帳戶匯回臺北富邦極能外幣帳
      戶，至於98年6 月26日有開立臺北富邦銀行極能外幣帳戶
      及個人帳戶，伊親自進銀行辦理，葉家豪在樓下等，但他
      說都是公司帳戶，98年7月14日就領走540萬元、又在同年
      月28日又領458萬元、在同年8月10日中午又領1990萬元，
      但錢都交給葉家豪，他說是公司貨款的錢，伊一毛錢也沒
      拿，葉家豪說極能公司會有發展，但伊沒有進過極能公司
      ，臺北富邦銀行個人帳戶也是公司帳戶，葉家豪有故意放
      一些零錢，讓伊領，且寫自白書時，葉家豪沒拿200 萬元
      給伊（見99年度偵字第3375號卷(一)第115至120頁），但坦
      認有向覃偉華提及本案葉家豪有錢，及葉家豪有3000萬元
      錢的事是伊跟覃某講的乙節，惟被告許智清既對於詐騙4
      家被害公司錢款，或需開立帳戶之本人前往香港匯豐銀行
      辦理匯兌（即偽LG帳戶及個人帳戶）及持存摺與葉家豪一
      同前往臺北富邦銀行提領4 次，可知該詐得款項而匯入臺
      北富邦銀行許智清帳戶者已有3370萬元，又親自代匯被告
      葉家豪與日商公司美金37萬元匯款，被告許智清雖非分工
      實行詐騙4 家公司之操作者，然對於被告葉家豪詐騙得款
      合計為美金147 萬元（折合為4863萬餘元），即無從諉稱
      不知；其若僅分得106 萬元，自得揣知被告葉家豪侵吞大
      部分詐款，而揪眾討回公道，似較符覃偉華案件之背後動
      機；然其對於覃偉華案件（按經本院99年度上訴字第1574
      號判決覃偉華、張國忠共同犯剝奪他人行動自由罪，分別
      判處有期徒刑10月、8 月），竟於檢察官訊問時供承對覃
      偉華有稱說葉家豪詐得3000萬元之事，但此說法顯然與本
      案被告葉家豪詐得總額4863萬餘元之實情，有所出入；衡
      以被告許智清確與被告葉家豪同去臺北富邦銀行提領其個
      人帳戶之金額合計3770萬元，若被告葉家豪未依約分給半
      額，被告葉家豪對於最後一筆款項1990萬元，當拒絕同去
      提領，始符常情；何況，被告許智清智識神情與常人無異
      ，並任職宏碁公司多年，於被告葉家豪通知同往提領臺北
      富邦銀行許智清帳戶內款項時，均予配合，已據其本人坦
      認在卷；尚且於98年10月10日書立自白書及辭職書，願予
      承擔全案民刑事罪責乙情，併供承向覃某告稱被告葉家豪
      僅詐得"3000萬元"之事（亦符本案詐騙全額扣處許智清所
      得1880萬元後餘款），當係有分得其提領臺北富邦銀行許
      智清個人帳戶金額之半數1880萬元（包括其後簽立自白書
      時再自葉家豪取得200 萬元，於本案詐得總額4863萬餘元
      ，扣除許智清所有分得1880萬元，所餘近於3000萬元之譜
      ，亦與上述推算葉家豪所分得款額相當），始符情理。且
      因其登記為極能公司負責人，勢必無法逃避民刑事責任，
      相較於被告葉家豪均用假名，若未遭揭穿，即可逍遙法外
      ，兩相比較，被告許智清或心有未干，亦不願吐實，故於
      網友覃偉華詢問時，只能虛應被告葉家豪詐得3000萬元之
      事，似較符實情。至於被告葉家豪於100年2月10日本院審
      理時改證稱「（檢察官問：你前次開庭承認分了4 次的錢
      給共犯許智清，你有何證據可以提供？）沒有證據可以佐
      證。（檢察官問：為什麼許智清否認有收到你所分一半的
      錢？）上次開庭審判長要我據實陳述，所以我想了之後許
      智清部分確實只有拿了106 萬元，其他的錢除了扣押之外
      就是還給我之前所積欠的日本公司美金37萬元債務，還有
      之前經營公司也有跟錢莊借錢，所以有還給他們，陸陸續
      續大概1400萬元左右。錢莊部分無證據可以佐證。葉幸眉
      她的財務與我沒有什麼關係，之前700 萬元我請她幫我存
      ，之前她就已經主動交給檢察官扣押了，她購屋的部分是
      她的資產。錢的來龍去脈，我沒有辦法提出其他證據。（
      審判長問：你上次開庭作證時所說事前跟許智清說好，犯
      罪所得一人一半，的說法是正確的嗎？）這次說的才是正
      確，我事前沒有先跟他說好一人一半。（審判長問：你上
      次開庭是做偽證嗎？）我不是做偽證，我沒有事前跟他說
      好，我今天的說法是對的。」云云（見本院卷(二)第239 至
      243頁、第275頁），核與前開歷次供述迥異，當係迴護被
      告許智清之詞，不足採信。
（三）上開詐騙行為雖約由被告葉家豪出面實行，惟被告許智清
      於匯款提領及轉匯過程，既有參與，並知被告葉家豪已與
      達輝公司等訂立買賣契約，對於被告葉家豪係佯稱極能公
      司有液晶面板可供出貨詐取三成訂金，因而需製作如附表
      一「交易文件欄」所示文件，包括(1)附表一編號01交易文
      件欄所示1、2之不實會計憑證，及於估價單上，由被告葉
      家豪指示不知情之林凱立代筆偽造「Alex」之署押，偽造
      不實估價單；(2)編號02交易文件欄1、2所示之不實會計憑
      證，及於估價單上，由被告葉家豪指示不知情之林凱立代
      筆偽造「Alex」之署押偽製不實估價單；(3)編號03交易文
      件欄所示1、2、3 之不實會計憑證，復於訂單、估價單上
      ，由被告葉家豪指示不知情之林凱立代筆偽造「Dean Lin
      」、「Alex」之署押；(4)編號04交易文件欄所示1、2之不
      實會計憑證，及買賣合約2紙、預式發票7紙（文件中均省
      略塞席爾商），由葉家豪指示不知情之林凱立代筆偽造「
      Chris 」之署押等，乃被告葉家豪分工實行詐騙行為所必
      為者，被告許智清任職宏碁公司多年，焉能諉稱對於上開
      交易行為勢需偽製相關文件乙情悉無所知，所辯只同意擔
      任極能公司名義上負責人，不知道被告葉家豪偽造私文書
      、製作不實會計憑證及實行詐欺行為云云，顯悖於情理，
      不足採取。此外，並據告訴人達輝公司及MTV 公司之告訴
      代表人高清原及告訴代理人郭瑋萍律師、廈華公司告訴代
      理人高志明、鄭渼蓁律師、納洋公司告訴代理人余政勳、
      郭瑋萍律師指述在卷，並據證人林凱立（見98年度他字第
      8428號卷第33、34頁、第146至147頁）、莊海清（見98年
      度他字第7874號卷第197 頁）、吳哲昇（見98年度他字第
      7874號卷第193至195頁）、許仁澤（見98年度他字第7874
      號卷第195至197頁）、薛先得（見99年度偵字第3375號卷
      (一)第4、5、12、13頁）、周獻祈（見99年度偵字第3375號
      卷(一)第156至161頁）等證述之情節綦詳，且有許智清書立
      之自白書、股權讓渡書、委託書、印鑑授權書、離職切結
      書、極能公司員工林凱立所發出之電子郵件、劉偉傑電子
      郵件影本、「許英傑」名片、買賣合約、偽LG公司發票、
      偽LG公司匯款通知書、匯款單據、匯款水單、公司登記資
      料、變更登記表、Proforma Invoice、境外匯款申請書影
      本、廈門華僑公司之企業基本信息、電子郵件影本、帳戶
      開戶資料、帳戶交易明細、外匯活期存款取款憑單條影本
      、外匯收支或交易申報書影本、周獻祈建華銀行松山分行
      存摺影本、雙向通聯紀錄、稅務電子閘門財產所得調件明
      細表、寶勤建設股份有限公司回函及附件、中央銀行外匯
      局函文及附件、匯豐銀行明智理財結單、匯豐銀行匯出匯
      款賣匯水單在卷可稽，被告葉家豪之自白核與事實相符，
      堪予採認。
（四）前揭違反洗錢防制法之事實，業據被告葉家豪坦承犯行（
      見本院卷(二)第316 頁背面），惟仍辯稱伊姊葉幸眉於接受
      伊交付詐騙錢款、受託代為存款時，並不知悉款項為伊詐
      騙所得，並無洗錢之共同犯意等語。經查：(1)案外人葉幸
      眉自98年8月6日起，至99年1 月12日止，確有存入建華銀
      行周獻祈帳戶合計1788萬元，此有該周獻祈存摺帳戶之交
      易明細影本在卷可稽（見99年度偵字第3375號卷(一)第163
      至166頁）。查葉幸眉之所得收入，於97年為224,244元，
      於98年為5,762 元，有財政部台北市國稅局綜合所得稅各
      類所得資料清單在卷足佐，其職業雖係作家，但97、98年
      度所得並未有版稅收入之記載，足見葉幸眉當年度並未取
      得高額之版稅。另依照葉幸眉使用上開存摺交易明細資料
      顯示，至98年7 月22日止（按自98年8月6日開始存入本案
      詐款第一筆之300 萬元），該帳戶內僅餘25元；衡以葉幸
      眉上述所得收入狀況，尚無一次存入300 萬元現金、半年
      內存入1788萬元之收入能力；葉幸眉竟於98年11月9 日，
      向寶勤建設股份有限公司購買位於台北市○○○路○段18
      0巷66號3樓之1之房屋土地，房屋380萬元，土地808 萬元
      ，總價1188萬元，葉幸眉分別於98年11月10日、12月2 日
      ，自上開周獻祈帳戶內提款351萬元、352萬元、156 萬元
      （合計為859 萬元），並開立臺灣銀行支票，用以支付買
      賣房屋及土地之價款，其餘款項則以現金支付，並於99年
      2 月10日付清交屋完畢等情，比對上開帳戶之存款金額，
      迄99年2月4日提領750 萬元後僅餘1557元，亦有土地異動
      索引、臺灣銀行支票3 張、房屋買賣契約書、土地買賣契
      約書、存摺影本、買賣價金明細表在卷可稽。葉幸眉既無
      從證明其有資力，在3、4個月之期間內，支付高達1188萬
      元之購屋款，足見如附表三所示期日陸續存入之1788萬元
      ，及葉幸眉用以購屋而提領之款項，應係被告葉家豪詐欺
      所得之款項；併以葉幸眉所存入款項其中之1488萬元，均
      係以低於50萬元之現金，分期存入周獻祈帳戶內，核與被
      告葉家豪供述因係詐騙得款，須存入他人帳戶以規避追查
      之洗錢犯意，故有囑咐葉幸眉以50萬元以下之數額存入，
      亦屬相吻，足以採認。(2)惟葉幸眉為被告葉家豪之姊，原
      為極能公司之名義負責人，其後於98年4 月間該公司已變
      更登記負責人為許智清，已據被告許智清供述在卷，並有
      公司變更登記資料在卷可稽。又葉幸眉於97年6 月間已向
      周獻祈借用上開建華銀行帳戶，並用於其個人理財收支使
      用乙節，亦據證人周獻祈於99年5 月21日檢察官訊問時證
      稱：伊與葉幸眉為認識20幾年之友人，當時（指97年6 月
      10日）葉幸眉借用帳戶時，說她帳戶被凍結，要存錢，還
      有房租的理由。有託伊存錢700 萬元，說是公司的錢，伊
      存了之後，就將該帳戶之存摺及印章均借給她，伊想葉幸
      眉用完就會還伊，伊一直很相信他們，覺得他們不會害伊
      ，葉幸眉借存摺後沒多久，葉家豪來找伊，講能否讓他掛
      人頭申請公司，伊有同意，連同身分證及印章都借給他，
      伊沒有出錢，... 之後葉幸眉打電話給伊，伊有去幫葉幸
      眉提領款並開成票據，因為她當時有憂鬱症，又一直哭，
      正確日期不知道，因為存摺放她那裡，99年過年前叫我幫
      她提700 多萬元現金，但伊不知道原因，因為那是她作生
      意的錢吧，提完後，她就將存摺還給伊，記得應該是這一
      、二年給她用，我認為她是做生意，...99年1月28日以後
      葉家豪就被收押，她跟伊說因此很想自殺，她們姊弟感情
      很好，... 伊去她家，她也是有在吃藥，可能講話反覆，
      記憶力有差，她人真的跟以前差很多。因為伊怕她騙伊才
      去她家裡看。存摺內750 萬元是伊去她家拿存摺去領錢，
      之後拿錢去她家。伊認為他們的錢是作生意來的，所以沒
      過問有大筆款項或多筆48、49萬元存款之紀錄，伊單純將
      存摺借給葉幸眉，事後她有還了等語，並提出該帳戶交易
      明細4紙在卷可稽（見99年度偵字第3375號卷第(一)第156至
      166 頁），核該帳戶之交易明細屬相吻，足以採取。(3)證
      人葉幸眉於99年4 月30日檢察官訊問時證稱伊之前只是掛
      名極能公司負責人，對極能公司經營狀況並不了解，之前
      聽葉家豪說該公司經營好像都不錯，之後知道伊沒有掛公
      司負責人。但應該是葉家豪一人經營，97年間極能公司有
      跟一日商公司交易糾紛，因為那件我是登記負責人，因此
      成為被告，對葉家豪很不諒解，伊覺得很煩，那一件有和
      解，但金額多大，伊不清楚，且伊後來身心狀況很不好，
      也有就醫，葉家豪財務有無困難，都不會跟家裡講，因為
      他知道伊與伊母有身心上疾病，伊沒看過極能公司新負責
      人許智清，對於周獻祈借用帳戶內金額提領，有無於98年
      8月6日存入300萬元、8月11日有無存144 萬元至民生消費
      金融中心都不記得，但144 萬元如果是還玉山銀行的，有
      可能是葉家豪還錢的，因為我們都在玉山銀行有往來，我
      沒去貸款，300 萬元可能是因為我存摺都不能用，想錢放
      家裡，日商公司二宮事件後，葉家豪叫伊借他錢，伊就從
      私人帳戶提750 萬元出來，因為伊會反反覆覆，領出來就
      覺得不安全，伊沒有財產，750 萬元是伊存的，伊男友有
      會支助我，事情過那麼久，伊吃藥記憶力也不清楚（見99
      年度偵字第3375號卷(一)第139至146頁），並提出國泰綜合
      醫院精神科門診病歷資料在卷為佐（見同上卷第179至193
      頁）；99年5月24日於檢察官訊問時又證稱：自98年8月份
      存入周獻祈帳戶到99年2 月底前，以40多萬現金存入的錢
      超過700 萬元部分，絕對不是葉家豪交給我的，伊不知道
      他為何不自己去存那700 萬元，可能怕被伊罵，他陸續交
      給伊700 萬元，他知道伊借了周獻祈一個帳戶，他到冬天
      ，才陸續交給伊錢，伊算過總數700 萬元，伊後來把錢提
      出來，是怕日商二宮事件重演，因為帳戶有伊存的錢，所
      以他託的700 萬元，伊原封不動，這筆錢伊不知道是否是
      日商公司二宮事件的錢，因為葉家豪經常向伊借錢，伊之
      所以領750 萬元，原因是葉家豪說之前還的錢又要借錢，
      伊才領出來，之前他有還伊幾百萬的錢，但他說有些是還
      錢，有些是盈餘，所以伊也搞不清楚，伊不知道他錢的來
      源，伊沒有問，伊想都是做生意吧。交易明細資料上顯示
      之黃靖婷、郭俊良、李建樞是房客，就是他們匯房租給伊
      ，伊好像有請周獻祈去開3 張支票，伊如果情緒很不穩定
      ，就會請他去幫忙，因為怕錢出狀況，伊自己走去萬一要
      送急診很麻煩。伊只有用周獻祈的帳戶，沒有存就是放家
      裡，伊堅決否認參與日商二宮事件，辦理房屋買賣有代書
      處理，代書應該是公正吧，伊忘了有無去玉山銀行繳144
      萬元之事，伊不知道錢從哪裡來伊弟弟自98年冬天後陸續
      交給伊700 萬元，他經常性給伊40多萬元，就指叫伊存進
      去，伊算過是700 萬元，伊也有自己存48萬元、49萬元，
      帳戶內攙雜著，不確定哪些是伊的錢，伊不記得哪幾筆，
      但總數伊確定，後來750 萬元是伊去領出來，因為伊恐慌
      症發作，擔心錢又被凍結，伊弟弟交給伊的700 萬元，領
      出來後放伊家裡，伊還是需要生活費等語（見99年度偵字
      第3375號卷(一)第171至177頁、第195至200頁），衡以證人
      葉幸眉上開證詞，確屬反覆不一，併以其確有在醫院就診
      之資料，足見證人葉幸眉確有身心疾患。而被告葉家豪所
      辯其在外詐騙所得，如向證人葉幸眉據實告稱錢款來源有
      問題，徒令家人情緒緊張與困擾，是以其只請葉幸眉代為
      保管，殊無告知患病家人此情之必要等語（見99年度偵字
      第3375號卷(一)第211、212頁），尚非與常情相悖。又衡以
      證人周獻祈前開證述，及該存摺歷來交易明細所示，確有
      承租人按月匯入租金及其他提領紀錄，均核與證人葉幸眉
      所證當初借用帳戶係用於個人理財收支，且借用時間早於
      本案詐騙行為發生前一年即已借用乙節相符。此帳戶既係
      證人葉幸眉唯一能供平日理財使用，而查無其他積極證據
      足證葉幸眉有參與被告等詐騙達輝公司等之犯罪行為，或
      被告葉家豪有告知為掩飾詐騙得款而委其存入該帳戶以免
      被查獲等，雖證人葉幸眉與被告葉家豪為姊弟關係，葉幸
      眉主觀上認該帳戶按期仍有租金等款項匯入而使用，併同
      意為其弟即被告葉家豪存入款項保管，既符情理，實無從
      遽以被告葉家豪於詐得本案款項後，為掩飾自己犯罪所得
      ，委託其姊以每筆50萬元以下金額存入，證人葉幸眉果允
      諾而依照被告葉家豪囑咐，將託付之300 萬元以外之錢款
      依50萬元以下定額親自或委請周獻祈代為存入，既無悖於
      常情之處，自難認證人葉幸眉即共犯洗錢防制法第11條第
      1 項之洗錢罪。此外，復查無其他證據足認葉幸眉與被告
      葉家豪有共同涉犯洗錢之犯罪，尚無從認定係屬共犯。被
      告葉家豪就此部分所辯，尚非全然無憑，足堪採取。
（五）綜上，本件事證已臻明確，被告2 人犯行均堪予認定，均
      應依法論罪科刑。
三、按共同正犯，係共同實行犯罪行為之人，在合同意思範圍內
    ，各自分擔犯罪行為之一部，相互利用他人之行為，以達其
    犯罪之目的，其成立不以全體均參與實行犯罪構成要件之行
    為為必要。共同犯罪之意思不以在實行犯罪行為前成立者為
    限，若了解最初行為者之意思而於其實行犯罪之中途發生共
    同之意思而參與實行者，亦足成立；故對於發生共同犯意以
    前其他共同正犯所為之行為，苟有就既成之條件加以利用而
    繼續共同實行犯罪之意思，則該行為即在共同意思範圍以內
    ，應共同負責（最高法院98年度臺上字第5286號判決意旨足
    參）。又按商業會計法之商業會計憑證，分為原始憑證及記
    帳憑證，所謂原始憑證，係指證明事項之經過，而為造具記
    帳憑證所根據之憑證，而記帳憑證則係指證明處理會計事項
    人員之責任而為記帳所根據之憑證而言，此觀諸商業會計法
    第15條之規定自明。本件附表一編號01至04各欄所示之匯款
    單據既為商業本身自行製存者，用以證明支出薪資及支付公
    司營運相關費用，應屬原始憑證中之內部憑證無疑。再按商
    業會計法第71條第1 款之以明知為不實之事項而填製會計憑
    證罪，該罪為刑法第215 條業務上文書登載不實罪之特別規
    定，依特別法優於普通法之原則，自應優先適用，無論以刑
    法第215 條業務上登載不實文書罪之餘地（最高法院92年度
    台上字第6792號、94年度台非字第98號判決意旨參照）。核
    被告葉家豪、許智清所為，就附表一所示之4 次所為，均係
    犯刑法第216條、第210條之行使偽造私文書罪、第339條第1
    項之詐欺取財罪、商業會計法第71條第1項第1款之製作不實
    會計憑證罪各4 罪。又被告葉家豪詐欺得款逾4000萬元，依
    洗錢防制法第3條第2項第1款之規定，係屬洗錢防制法第3條
    所稱之重大犯罪，被告葉家豪為隱匿款項，另犯洗錢防制法
    第11條第1 項隱匿因自己重大犯罪所得財物之洗錢罪。被告
    葉家豪將詐得款項，多次交由葉幸眉存入上開周獻祈之帳戶
    ，乃為隱匿該次詐款總額，而有利用葉幸眉接續為洗錢行為
    之主觀犯意，雖以數個舉動為之，乃侵害同一法益，在時間
    、空間上足認有持續之密切關係，依一般社會觀念，難以就
    單一洗錢行為強行分開，認係接續犯之一行為評價，較為合
    理。公訴意旨認葉幸眉為洗錢罪之共犯，並無證據證明之，
    應有誤會。惟被告葉家豪利用不知情之周獻祈、葉幸眉為洗
    錢之行為，係間接正犯。又被告二人就行使偽造私文書罪、
    詐欺取財罪、製作不實會計憑證罪部分，分別有犯意之聯絡
    及行為之分擔，均為共同正犯。被告二人利用不知情之劉偉
    傑、吳哲昇、許仁澤、林凱立實行詐欺取財、行使偽造私文
    書、製作不實商業憑證之行為，均係間接正犯。被告二人偽
    造署押之行為為偽造私文書之部分行為，又偽造私文書後復
    持以行使，偽造之低度行為為行使之高度行為所吸收，均不
    另論罪。被告二人就附表一所示之4 次行為部分，均為一行
    為而犯行使偽造私文書罪、詐欺取財罪、製作不實會計憑證
    罪，為一行為而觸犯數罪名，為想像競合犯，應依刑法第55
    條之規定，從一重之行使偽造私文書罪處斷。公訴意旨未就
    違反商業會計法部分起訴，及附表一編號01-03 之行為僅就
    詐欺取財罪部分提起公訴，而被告二人就該部分行為，亦有
    行使偽造私文書之行為，既與起訴論罪部分有裁判上一罪之
    關係，為起訴效力所及，本院自應併予審理。又被告葉家豪
    所犯行使偽造私文書罪4罪、洗錢罪1罪共5 罪，與被告許智
    清所犯行使偽造私文書罪4 罪，均犯意各別，行為互殊，應
    予分論併罰。又被告葉家豪所犯洗錢罪，對隱匿因自己重大
    犯罪所得財物錢款合計1788萬元之犯行，於原審及本院已為
    自白，應依洗錢防制法第11條第5項減輕之。
四、原審以被告2人事證明確，予以論罪科刑，固非無見。惟(一)
    原審判決漏未檢附附表二、三部分，且就附表一沒收之署押
    數目，未確實釐清其枚數，尚有未洽。(二)原審對於附表一編
    號01-03 部分，公訴意旨漏未起訴行使偽造文書部分，公開
    其對起訴範圍判斷之心證，並給予被告等及其辯護人等充分
    準備答辯之機會，遽就被告2 人前揭犯行均論以行使偽造文
    書罪，亦有未洽。(三)原審對於被告2 人論以行使偽造私文書
    罪，惟於事實欄漏未載述如何致生損害於達輝公司等，亦有
    未合。(四)被告葉家豪另犯洗錢防制法第11條第1 項之罪，惟
    係利用葉幸眉及周獻祈為存款之洗錢犯行，原判決遽認葉幸
    眉為共犯，且於主文僅略載"共同洗錢"，未表明被告葉家豪
    係違反洗錢防制法第11條第1 項之洗錢罪，亦有未洽。被告
    許智清上訴意旨仍執前詞否認犯罪，惟其犯行事證明確，所
    辯顯係卸責之詞，其上訴為無理由。被告葉家豪上訴理由略
    以：其已積極處理房產，欲賠償被害人損害，原審判決量刑
    過重云云。惟原審量刑已以行為人之責任為基礎，並斟酌刑
    法第57條所列一切情狀，在法定刑度內，酌量科刑，如無偏
    執一端，致明顯輕重失衡情形，不得遽指為不當或違法。檢
    察官上訴意旨略以：被告2 人對於資金流向未能完全釐清，
    被告葉家豪表面上雖委託其律師出售其所有之不動產，以彌
    補被害人等之損害，然其關於該不動產建物之貸款金額即高
    達2,400 萬元，扣除房屋出售之仲介費用及其他程序費用，
    所餘金額不僅所剩無幾，尚需由被害人等債權比例予以分配
    ，足見被告葉家豪根本無和解誠意，並企圖以其所有之房產
    為停損，事後再托詞辯稱葉幸眉個人財產之處理與其無涉，
    以冀倖免，徒使被害人等承受鉅額損失求償無門，原審量刑
    顯屬過輕等語，衡酌被告2 人詐騙得款4863萬餘元，對於金
    錢流向無從明確交待，被告葉家豪為隱匿款項，另犯洗錢防
    制法第11條第1 項隱匿因自己重大犯罪所得財物之洗錢罪，
    對被害人納洋公司等造成損害甚鉅，其上訴非無理由。又原
    判決既有上述可議之處，自無可維持，應由本院將原判決撤
    銷改判。爰審酌被告2 人均值青壯，竟圖私利而詐騙得財，
    且申設境外公司、於國內外開立銀行帳戶，顯見手段縝密，
    為有計畫性之犯罪，獲案後仍相互推諉或迴護，無從明確交
    待詐款流向及各分配之金額，惡性非輕，對告訴人公司造成
    鉅額損失，原審量刑核屬過輕，惟以被告葉家豪於本院審理
    期間，積極委請家人出售房產，並提出0000000 元為部分賠
    償，及被告許智清迄仍否認犯行及實際分得詐款，及其等犯
    罪之動機、分工情形、目的、手段、犯罪所生之危險及損失
    、犯後之態度等一切情狀，分別量處如主文第2、3項所示之
    刑及定其應執行之刑。
五、沒收部分：
（一）按偽造之印章、印文或署押，不問屬於犯人與否，沒收之
      ，刑法第219 條定有明文。被告葉家豪指示不知情之員工
      林凱立代筆偽造如附表一交易文件欄編號01-02 所示估價
      單（Proforma Invoice）各3 份「Alex」之署押、編號03
      所示訂單（PURCHASE ORDER）「Dean Lin」及「Alex」之
      署押，及估價單（Proforma Invoice）6 份「Alex」之署
      押、編號04所示買賣契約2份、發票7份「Chris 」之署押
      ，係屬偽造之署押，均應依刑法第219 條規定宣告沒收之
      。
（二）扣案之現金700 萬元，雖為被告二人因詐欺犯罪所得財物
      ，然為被害人達輝公司、MTV 公司、廈華公司及納洋公司
      所有，依洗錢防制法第14條第1 項規定，應發還被害人。
      又扣案之STITECH公司臺北富邦銀行000000000000 號外幣
      帳戶內美金89793.65元、被告許智清臺北富邦銀行安和分
      行000000000000號帳戶內新臺幣55693 元，雖為被告二人
      犯罪所得，然亦屬被害人達輝公司、MTV 公司、廈華公司
      及納洋公司所有，非被告二人所有，亦應發還被害人。
據上論斷，應依刑事訴訟法第369條第1項前段、第364條、第299
條第1項前段，洗錢防制法第11條第1項、第5 項，商業會計法第
71條第1項第1款，刑法第28條、第216條、第210條、第339 條第
1項、第55條、第219條、第51條第5款，刑法施行法第1條之1 ，
判決如主文。
本案經檢察官姜貴昌到庭執行職務。
中    華    民    國    100   年    3     月    30    日
                  刑事第二十四庭審判長法  官  李錦樑
                                      法  官  陳恆寬
                                      法  官  張惠立
以上正本證明與原本無異。
如不服本判決，應於收受送達後十日內向本院提出上訴書狀，其
未敘述上訴之理由者並得於提起上訴後十日內向本院補提理由書
（均須按他造當事人之人數附繕本）。「切勿逕送上級法院」。
                                      書記官  陳珮茹
中    華    民    國    100   年    3     月    30    日
附表一：詐騙達輝公司、MTV公司、廈華公司、納洋公司之交易
        明細表
┌────┬──────────┬──────────┬────────┬────────┐
│契約日期│  交易內容及付款    │  交  易  文  件    │簽名(含偽造部分)│    證據出處    │
├────┼──────────┼──────────┼────────┼────────┤
│編號01  │達輝國際股份有限公司│1.Proforma Invoice（│Alex（偽造3枚， │98偵27136卷P.20 │
│買賣合約│STITECH公司         │  估價單），3份     │估價單）        │99偵3375卷二    │
│98.06.29│交易品名：          │                    │                │P.144-145，P.180│
│        │LC320WXN-SAB1，600片│2.買賣合約          │                │99偵3375 卷二   │
│        │98.06.29匯款：      │                    │                │P.179           │
│        │美金30,000元        │3.達輝公司匯款水單  │                │98偵27136卷P.21 │
│        │                    │                    │                │                │
│        │                    │                    │                │                │
├────┼──────────┼──────────┼────────┼────────┤
│編號02  │MTV DIGITAL         │1.Proforma Invoice，│Alex（偽造3枚， │99偵3375卷二    │
│交易  │TECHNOLOGY公司      │  3份               │估價單）        │P.139，P.184，  │
│買賣合約│STITECH公司         │                    │                │P.186           │
│98.06.29│交易品名：          │2.買賣合約5份       │                │99偵3375卷二    │
│交易  │LC320WXN-SAB1，384片│                    │                │P.175-176，     │
│買賣合約│LC420WXN-SAB1，240片│                    │                │P.181-182，P.185│
│98.06.29│LC320WXN-SAB1，384片│3.馬來西亞MTV公司匯 │                │98偵27136卷P.22 │
│交易  │98.06.30匯款：      │  款水單2份         │                │，P.24          │
│買賣合約│美金21,000元        │                    │                │                │
│98.06.29│98.07.01匯款：      │                    │                │                │
│        │美金24,000元        │                    │                │                │
├────┼──────────┼──────────┼────────┼────────┤
│編號03  │廈門華僑電子股份有限│1.買賣合約          │                │98他8428卷P.11  │
│買賣合約│公司                │                    │                │                │
│98.06.29│STITECH公司         │2.訂單（PURCHASE    │Dean Lin、Alex（│98他8428卷P.12  │
│        │交易品名：          │  ORDER）           │偽造各1枚，於訂 │99偵3375卷二    │
│        │LC320WXN-SBD1，5000 │                    │單）            │P.189           │
│        │LC420WUN-SBD2，3000 │3.Proforma Invoice，│Alex（偽造6枚， │98他8428卷      │
│        │98.07.06匯款金額：  │  6份               │估價單）        │P.13-14         │
│        │美金605,832元       │                    │                │99偵3375卷二    │
│        │                    │                    │                │P.187-188，P.195│
│        │                    │                    │                │，P.197         │
│        │                    │4.承諾書            │                │99偵3375卷二    │
│        │                    │5.採購協議          │                │P.192，P.193，  │
│        │                    │6.質量保證協議      │                │P.199           │
│        │                    │7.境外匯款申請書    │                │98他8428卷P.15  │
├────┼──────────┼──────────┼────────┼────────┤
│編號04  │香港納洋貿易有限公司│1.買賣契約2份       │Chris（偽造2枚）│98他7874卷      │
│交易  │偽LG Display公司    │2.發票7份           │Chris（偽造7枚）│P.16-29         │
│買賣合約│交易品名：          │3.匯款通知書        │                │                │
│98.07.06│LC320WXN-SAB1，30000│4.匯款單據4份       │                │                │
│交易  │LC19WXN-SAB1，50000 │                    │                │                │
│買賣合約│98.07.15匯款金額：  │                    │                │                │
│98.07.06│美金579,000元       │                    │                │                │
│        │98.07.20匯款金額：  │                    │                │                │
│        │美金150,000元       │                    │                │                │
│        │98.07.22匯款金額：  │                    │                │                │
│        │美金21000元、60000元│                    │                │                │
└────┴──────────┴──────────┴────────┴────────┘
附表三：被告葉家豪利用葉幸眉、周獻祈存入永豐銀行西松分行
      0000000000000號帳戶之洗錢交易明細
 ┌──┬──────┬──────┬────┐
 │編號│  交易日期  │  存入金額  │  摘要  │
 │    │            │ （新臺幣） │        │
 ├──┼──────┼──────┼────┤
 │ 1  │  98.8.6    │   300萬元  │  現金  │
 ├──┼──────┼──────┼────┤
 │ 2  │  98.8.11   │   44萬元   │  現金  │
 ├──┼──────┼──────┼────┤
 │ 3  │  98.8.25   │   48萬元   │  現金  │
 ├──┼──────┼──────┼────┤
 │ 4  │  98.9.22   │   48萬元   │  現金  │
 ├──┼──────┼──────┼────┤
 │ 5  │  98.9.30   │   49萬元   │  現金  │
 ├──┼──────┼──────┼────┤
 │ 6  │  98.10.8   │   47萬元   │  現金  │
 ├──┼──────┼──────┼────┤
 │ 7  │  98.11.5   │   48萬元   │  現金  │
 ├──┼──────┼──────┼────┤
 │ 8  │  98.11.6   │   49萬元   │  現金  │
 ├──┼──────┼──────┼────┤
 │ 9  │  98.11.9   │   42萬元   │  現金  │
 ├──┼──────┼──────┼────┤
 │ 10 │  98.11.11  │   48萬元   │  現金  │
 ├──┼──────┼──────┼────┤
 │ 11 │  98.11.12  │   49萬元   │  現金  │
 ├──┼──────┼──────┼────┤
 │ 12 │  98.11.13  │   48萬元   │  現金  │
 ├──┼──────┼──────┼────┤
 │ 13 │  98.11.16  │   49萬元   │  現金  │
 ├──┼──────┼──────┼────┤
 │ 14 │  98.11.19  │   48萬元   │  現金  │
 ├──┼──────┼──────┼────┤
 │ 15 │  98.11.23  │   49萬元   │  現金  │
 ├──┼──────┼──────┼────┤
 │ 16 │  98.11.26  │   48萬元   │  現金  │
 ├──┼──────┼──────┼────┤
 │ 17 │  98.11.30  │   49萬元   │  現金  │
 ├──┼──────┼──────┼────┤
 │ 18 │  98.12.1   │   48萬元   │  現金  │
 ├──┼──────┼──────┼────┤
 │ 19 │  98.12.3   │   49萬元   │  現金  │
 ├──┼──────┼──────┼────┤
 │ 20 │  98.12.4   │   49萬元   │  現金  │
 ├──┼──────┼──────┼────┤
 │ 21 │  98.12.7   │   48萬元   │  現金  │
 ├──┼──────┼──────┼────┤
 │ 22 │  98.12.8   │   47萬元   │  現金  │
 ├──┼──────┼──────┼────┤
 │ 23 │  98.12.9   │   49萬元   │  現金  │
 ├──┼──────┼──────┼────┤
 │ 24 │  98.12.17  │   49萬元   │  現金  │
 ├──┼──────┼──────┼────┤
 │ 25 │  98.12.21  │   47萬元   │  現金  │
 ├──┼──────┼──────┼────┤
 │ 26 │  98.12.24  │   49萬元   │  現金  │
 ├──┼──────┼──────┼────┤
 │ 27 │  98.12.28  │   48萬元   │  現金  │
 ├──┼──────┼──────┼────┤
 │ 28 │  98.12.30  │   49萬元   │  現金  │
 ├──┼──────┼──────┼────┤
 │ 29 │  98.12.31  │   49萬元   │  現金  │
 ├──┼──────┼──────┼────┤
 │ 30 │  99.1.4    │   48萬元   │  現金  │
 ├──┼──────┼──────┼────┤
 │ 31 │  99.1.8    │   49萬元   │  現金  │
 ├──┼──────┼──────┼────┤
 │ 32 │  99.1.12   │   47萬元   │  現金  │
 ├──┼──────┴──────┴────┤
 │總計│1788萬元                            │
 └──┴──────────────────┘